【裁判字號】    98,聲,815
【裁判日期】    980814
【裁判案由】    限期行使權利
【裁判全文】
臺灣臺南地方法院民事裁定               98年度聲字第815號
聲  請  人  甲○○
相  對  人  己○○  已歿
            郭蔡阿京即己○○之.
            戊○○○○○○○○.
            乙○○○○○○○○.
            丙○○○○○○○○.
            郭慶源即己○○之繼.
            郭燕珍即己○○之繼.
            丁○○○○○○○○.
上列當事人間因本院91年度存字第1518號擔保提存事件，聲請人
聲請通知相對人限期行使權利，本院裁定如下：
    主  文
相對人郭蔡阿京、郭進田、郭美麗、郭國華、郭慶源、郭燕珍、
郭國瑞應於本裁定送達後二十日內，就其因本院九十一年度執全
字第一四０九號假扣押執行所受損害，向聲請人行使權利，並向
本院提出為行使權利之證明。
其餘聲請駁回。
聲請程序費用由相對人郭蔡阿京、郭進田、郭美麗、郭國華、郭
慶源、郭燕珍、郭國瑞負擔。
         理  由
一、按訴訟終結後，供擔保人得聲請法院通知受擔保利益人於一
    定期間內行使權利，並向法院為行使權利之證明，民事訴訟
    法第104條第1項第3款後段定有明文。前開規定，於其他依
    法令供訴訟上之擔保者準用之，並為同法第106條所規定。
二、聲請意旨略以：聲請人前為保全債權，曾經鈞院以91年度裁
    全字第2611號假扣押裁定，准聲請人提供擔保新臺幣（下同
    ）33,333元後，得就相對人己○○之財產實施假扣押，聲請
    人因此提供33,333元之擔保金，經鈞院以91年度存字第1518
    號擔保提存事件受理提存在案，並以鈞院91年度執全字第14
    09號假扣押執行事件查封相對人己○○之財產。相對人己○
    ○於民國91年10月29日死亡，其財產除長男郭忠勇拋棄繼承
    外，由繼承人郭蔡阿京、郭進田、郭美麗、郭國華、郭慶源
    、郭燕珍、郭國瑞共同繼承。前述假扣押事件，業經其他債
    權人聲請調卷執行完畢而終結在案，因相對人迄未行使權利
    ，爰依民事訴訟法第104條第1項第3款後段之規定，聲請法
    院通知相對人限期行使權利等語。
三、經查，聲請人所主張之上開事實，業據其提出本院91年度裁
    全字第2611號民事假扣押裁定、91年度存字第1518號提存書
    、97年執字第48830號分配期日通知函、91年度繼字第1011
    號繼承人郭忠勇拋棄繼承准予備查函、繼承系統表、91年度
    繼字第1011號拋棄繼承卷宗（以上均影本）為證，並經本院
    依職權調取本院91年度執全字第1409號假扣押執行事件（內
    含91年度裁全字第2611號假扣押事件）、91年度存字第1518
    號提存事件、91年度繼字第1011號拋棄繼承事件等卷宗核閱
    屬實，且相對人郭蔡阿京、郭進田、郭美麗、郭國華、郭慶
    源、郭燕珍、郭國瑞並未對被繼承人己○○拋棄繼承或限定
    繼承。上開假扣押執行程序既經其他債權人聲請調卷拍賣執
    行完畢而終結在案，堪認本件訴訟業已終結。又相對人郭蔡
    阿京、郭進田、郭美麗、郭國華、郭慶源、郭燕珍、郭國瑞
    迄未對聲請人行使權利，有本院民事紀錄科查詢表在卷可參
    ，是聲請人聲請通知相對人郭蔡阿京、郭進田、郭美麗、郭
    國華、郭慶源、郭燕珍、郭國瑞限期行使權利，核與前揭規
    定相符，應予准許。至聲請人將被繼承人己○○併列為相對
    人部分，因己○○已死亡，欠缺當事人能力，則聲請人聲請
    通知己○○限期行使權利，於法自有未合，此部分應予駁回
    。
四、依民事訴訟法第95條、第78條、第85條第1項、第2項，裁定
    如主文。
中    華    民    國    98    年    8     月    14    日
                  民事第一庭  法  官  張婷妮
以上正本係照原本作成。
如不服本裁定應於送達後10日內向本院提出抗告狀，並繳納抗告
費新臺幣1,000元。
中    華    民    國    98    年    8     月    14    日
                              書記官  楊建新


司法院資訊處製作；財團法人民間司法改革基金會備份。
